臺灣板橋地方法院民事判決　　　　　　 92年度重家訴字第4號
　　原　　　　告　丙○○
　　原　　　　告　甲○○
　　前列二人共同
　　訴訟代理人　　藺超群律師
　　複代理人　　　景玉鳳律師
　　複代理人　　　陳志忠律師
　　被　　　　告　乙○○
　　被　　　　告　丁○○
　　被　　　　告　戊○○
　　前列三人共同
　　訴訟代理人　　沈棱律師
　　複代理人　　　高景全律師
上列當事人間分割遺產事件，前經本院於民國94年1 月4 日言詞
辯論終結，茲判決如下：
    主        文
被繼承人王福妹所遺坐落門牌「台北縣板橋市○○里○○街13號
2 樓」之未經保存登記之建物，准予變價分割，並由兩造各依應
繼分五分之一之比例取得。
被繼承人王福妹遺產中如「附表A 」所示王福妹名義之存款及其
利息，准由兩造各依應繼分五分之一之比例取得。
被繼承人王福妹之遺產中如「附表B 」所示王福妹名義所有之股
票（含所列股息、股利），准予變價分割，並由兩造各依應繼分
五分之一之比例取得。
被繼承人王福妹之遺產中如「附表C 」所示之債權，准予分割，
並由兩造各依應繼分五分之一之比例取得。
被繼承人王福妹之遺產債務新台幣玖拾萬玖仟捌佰柒拾柒元，准
予分割，並由兩造各依應繼分五分之一之比例分擔之。
原告其餘之訴及假執行之聲請均駁回。
訴訟費用由原告丙○○負擔五分之一、甲○○負擔五分之一，被
告乙○○負擔五分之一、丁○○負擔分五之一、戊○○負擔五分
之一。
    事實及理由
一、查本件經本院行集中審理，並於兩造為爭點整理後，原告起
    訴主張乃以：
（一）被繼承人王福妹於民國八十三年六月十五日因病身亡，其
      遺有五名子女及如附表（即『附件二』）所示之遺產。查
      「繼承人有數人時在遺產分割各繼承人對於遺產全部為公
      同共有。」「繼承人得隨時請求分割遺產」為民法第一千
      一百五十一條、第一千一百六十四條本文所明定。按本件
      被繼承人與各繼承人間並未有不能分割遺產之遺囑或特約
      ，且亦未能就遺產達成分割協議，爰依法訴請分割。
（二）就被繼承人王福妹之遺產二造爭執情形說明如下：（詳見
      爭點附表即『附件一』）
（１）丁○○占有部份：因繼承人合意丁○○保管，至丁○○交
      與陳嬰孺部份，陳女係為被告之占有輔助人，故仍應認係
    　被告保管中。
（a）編號1 、2 被告主張未領得，惟據卷內原証三之記載確有
     該筆收入，至被告否認原証三計算表為其記載，惟與其自
     認真正之現金帳筆跡二相比較應為同一，被告空言否認實
     屬無據。
（b）編號3 被告主張包含於不爭執之編號9 內，惟據被告不否
     認之現金帳登載日期係於八十三年六月十五日與編號9 之
     領取日期為同年六月二十三日、九月二十九日故二者顯非
     可能係同一。
（c）編號4 被告主張包含於不爭執之編號3 ，惟查依據被告自
     承為真正之現金帳記載，係分別記載，顯係不同款項，殆
     無可疑。
（d）編號5 遺留美金部份原証三之記載，確為五百元，應無可
     疑。
（e）編號6 部份被告主張係被繼承人積欠丁○○之債務云云、
     並以証人陳嬰孺、庚○○証詞為據，然查：
　　証人陳述不一，有明顯嚴重之瑕疵：陳嬰孺部份，於刑事
      案件供陳系爭五十萬係被繼承人向丁○○借貸，操作股票
      賺錢後於八十三年三月二十一日設定定存交付証人於其百
      年後返還丁○○，嗣於　鈞院改稱未表示借款，但其知道
      丁○○之房子出租租金係被繼承人收取，故返還，且又表
      示五十萬己寄放在証人處多年，又交待他不可告訴任何人
      ，前後已有不同，又証人庚○○表示係於八十三年三月間
      被繼承人向其表示，時間上已與陳女所供相去甚遠，又被
      繼承人既向陳女表示不可向任何人提起，豈可能又無緣無
      故向游君提起？
　　按本件被繼承人生前均有大筆之現金存款，實無向被告借
　　　貨之理，且縱有借貸或收取租金之事實，被繼承人生前即
　　　可秘密交付丁○○，何必輾轉委託陳女於死後再行交付？
　　　凡此種種皆與常情不符。
（２）陳嬰孺交付戊○○三十萬元部份，原告否認係經被繼承人
      之指示，應由被告負擔舉証之責任，且查被繼承人死亡後
      ，系爭財產本已屬全體繼承人所有，除非屬被繼承人之債
      務，否則實無濫行主張依被繼承人之意思贈與之餘地。
（３）殯葬費用部份編號2 至16、19、20被告並無該筆支出、
      應由被告舉証以實其說。編號17，捐贈慈濟十萬元之部
      份係因被告丁○○之夫見被告難過而以被繼承人名義捐贈
      （參卷內原証54）故系爭十萬元根本非遺產中所支出，自
      非得主張予以扣抵。編號18之罰款係因戊○○隱匿財產
      未報所造成，而非得認係遺產債務。
（４）不動產部份：原告主張保持共有現狀，惟被告主張應屬長
      孫王伯鈞所有，但未舉証以實其說，實有未合。
（三）綜上事證，原告為此訴請（１）兩造被繼承人王福妹所遺
      如附表所示之遺產准予分割，分割方法附表（即『附件二
      』）所示。（２）被告丁○○應給付原告丙○○、甲○○
      各新台幣（以下同）壹佰壹拾伍萬玖仟壹佰陸拾玖元正暨
      美金壹佰貳拾玖元正，及自訴狀繕本送達之日起至清償日
      止，按年息百分之五計算之利息。（３）被告戊○○應給
      付原告丙○○、甲○○各伍拾玖萬壹仟陸佰肆拾元正，及
      自訴狀繕本送達之日起至清償日止，按年息百分之五計算
      之利息。（４）訴訟費用由被告等負擔。、第（２）、（
      ３）聲明部份，原告願供擔保請准宣告假執行。
二、被告經本院行集中審理，並於兩造為爭點整理後，乃以：
（一）按被繼承人王福妹於民國八十三年六月十五日清晨在醫院
      中遽逝後，原被告等人曾共同協議抽籤決定，在未完納遺
      產稅前，先以被告丁○○之名義存入板橋信用合作社，存
      摺由被告乙○○保管，印章由舅舅庚○○保管，後因原告
      等人反悔並意圖即時分得該款項，遂至板橋信用合作社聲
      請扣押上開存款，且不時騷擾舅舅迫其交出印章，逼迫原
      告乙○○交出存摺，並多次辱罵被告丁○○（案經丁○○
      提出刑事告訴，經台灣高等法院判決原告丙○○有罪確定
      在案），認其係嫁出之女兒，不應分得財產，由於舅舅不
      勝原告丙○○之騷擾，遂將保管之印章交給被告乙○○一
      併保管，而被告丁○○亦體認自己終屬已嫁出去之女兒，
      遺產分配之事，按理應由大哥即被告乙○○負責，惟因慮
      及乙○○自幼起即患有輕度智障，日常事務皆由其妻己○○負責處理，故將上開本定存於板橋信用合作社之存款，
      全部領出三百九十萬元後，全部交與己○○保管，其中三
      十萬元遵王福妹生前囑咐給予戊○○，另三百六十萬元以
      己○○名義分定存於各金融機關迄今，此事實原告亦全部
      知悉。
  （1）有關附表（即『附件二』）（一）A 編號14部份，己○○係遵王福妹生前交待，領出後交予丁○○，此事實均
       經己○○到結證屬實在卷。因之，原告等起訴請求被告
       丁○○應給付此部份之款項，自於法無據。原告綜合言
       詞辯論意旨狀之附表（即『附件二』）（一）Ａ編號10
       、11部分丁○○從未領取，此行文函查上開世華銀行及
       板橋農會即可了解，編號13已併入編號3 其中，編號12
       亦已併入編號9 中，故丁○○處現祇有編號7 、8 ，其
       中編號8 為四○○元。
  （2）由前述先前以被告丁○○名義存入本金三百八十二萬四
       千八百九十一元（後丁○○全部領出三百九十萬元交予
       己○○），後既已以己○○名義存入各金融機關，則原
       告言詞辯論狀之爭點附表（即『附件一』）（一）Ａ：
       二造不爭執部份：其中編號1 、2 、3 、4 、5 、6 、
       9 之保管人應係己○○而非丁○○，被告丁○○自始至
       終對此爭點從未承認為保管人，故被告丁○○對此點有
       爭執。而二造有爭執部份：其中編號6 ，證人己○○、
       庚○○均已到庭詳為證述在卷，自不容原告等人空言否
       認。
  （3）就原告辯論意旨狀爭點附表（即『附件一』）Ｃ殯葬費
       用、，遺產稅部份：兩造爭執部份：其中編號2 、3 、4
       、5 、6 、7 、8 、9 、10、11、12、13由原告所卷內
       附證之證五十三（被告丁○○之帳冊）即可證明屬實，
       其中編號15、16均有當日所拍攝之照片可證（卷附被告
       所提證六），編號17，捐贈慈濟之事，被繼承人生前即
       已交待，其往生後捐十萬元給慈濟，此事被告丁○○之
       夫亦知悉，王福妹往生後，丁○○之夫提醒丁○○做此
       功德，丁○○為表彰其夫，故在致法官函中省略王福妹
       生前之囑咐。而編號18，因被繼承人王福妹之遺產稅，
       任何一位繼承人均可申報，向國稅局申報時，根本無需
       準備任何資料，嗣因為原告等人拒不申報，被告戊○○
       始為之申報，但申報時已逾越申報之時限，故該罰款理
       應由各繼承人分擔。編號19、20之扣款，亦是如此。
（二）為此，綜上所述，請賜判決（１）原告之訴暨假執行之聲
      請均駁回。（２）訴訟費用由原告負擔。（３）如受不利
      判決，被告願供擔保，請准免予假執行。
三、按「繼承人有數人時在遺產分割各繼承人對於遺產全部為公
    同共有。」「繼承人得隨時請求分割遺產」為民法第一千一
    百五十一條、第一千一百六十四條本文所明定。經查，本件
    原告主張被繼承人王福妹於民國八十三年六月十五日死亡，
    遺有五名子女即兩造為該被繼承人之第一順位繼承人，而本
    件被繼承人與各繼承人間並未有不能分割遺產之遺囑或特約
    ，復未能就遺產達成分割協議之情，除有原告提出被繼承人
    原全戶
    並為兩造所不爭執，堪信為真實。從而本件原告起訴請求分
    割該被繼承人王福妹之遺產，即屬有據，應予准許。
四、經查就該被繼承人王福妹之遺產，本院就該兩造爭執、不爭
    執之部分，並為定其分割之方法，分別盧列及審認如下：
（一）不動產部分：
      查坐落門牌「台北縣板橋市○○里○○街13號2 樓」之未
      經保存登記之建物，為被繼承人王福妹所留之遺產，有原
      告所提稅捐機關課稅資料為憑，復為兩造所不爭，自堪信
      為真實。而原告就此分割方法雖主張以維持共有之方式為
      之，然此為被告所不同意（此有本院九十三年三月三十一
      日之言詞辯論筆錄足憑），從而本院審就該建物，既係未
      經保存登記之建物，而兩造復未能達成以共有之方式分割
      ，如仍以維持共有之方式為之，日後勢必再產生為共有物
      分割之事件，為此認上開未經保存登記之建物，自以變價
      分割之方式為宜，是爰依法諭知准為變價分割，並由兩造
      依繼承人應繼分各為五分之一之比例取得。至被告雖另有
      抗辯以該被繼承人生前有表明上開建物要給被告乙○○云
      云，然此被告並未具體舉證以實其說，依法即難採信，爰
      併敘明。
（二）動產部分（含存款、有價證卷、債權等）：
（1）仍以被繼承人王福妹名義之存款及其利息：
     查如「附表A 」所示被繼承人王福妹仍存於附表所示之金
     融機構之存款及其利息，經查此均經兩造所不爭執，復有
     上開金融機構回覆本院之函文為憑（見本院卷（一）第120
     、121 ，124 、125 頁），自堪認定。從而就上開被繼承
     人王福妹之遺產中如「附表A 」所示之存款及其利息，自
     應准由兩造各依應繼分五分之一之比例取得。（至於原告
     辯論意旨狀所附附表及爭點附表就上開彰銀- 板橋分行、
     活儲之金額114053，數字上誤繕為0000000 ，特附此更正
     敘明）。
（2）仍以被繼承人王福妹名義之有價證證卷：
     查如「附表B 」所示為被繼承人王福妹名義所有之股票（
     含所列股息、股利），經查此均經兩造不爭執，復有本院
     依該原告聲請經相關公司機構回覆本院之函文為憑（見本
     院卷（一）依第200 至218 頁、第221 至222 頁、第225
     頁），自堪認定。從而就上開被繼承人王福妹之遺產中如
     「附表B 」所示為被繼承人王福妹名義所有之股票（含所
     列股息、股利），爰依法諭知准為變價分割，並依兩造繼
     承人應繼分各為五分之一之比例取得。
 （3）債權部分：
   （a）就原告主張該被繼承人王福妹遺產之有價證卷，有遭繼
        承人之一即戊○○變賣部分，為本金二百十一萬五千五
        百元及實際查得之利息為七萬一千零二十元，此業經被
        告所不爭執，從而以該被繼承人之一戊○○既有變賣該
        被繼承人遺產（原屬兩造公同共有）之一部，就此遭其
        變賣之本金利息，自應返還於該全體公同共有人即兩造
        ，意即屬該兩造對於該戊○○所享有之公同共有債權，
        自應准由兩造依應繼分各五分之一之比例取得（如「附
        表C 」所示。至原告雖主張就上開利息部分應為八十四
        萬二千七百零二元，然此經被告所否認，而原告就此亦
        未能舉證以實其說，其率逕以訴外人己○○受託保管之
        另筆不同金額及存續期間不同之存款為計算上開利息（
        見本院九十三年十二月八日之言詞辯論筆錄），依法即
        尚難逕為採認，特併敘明。
 　（b）就原告主張繼承人即被告丁○○於被繼承人死亡後，自
     　 上開原告所提即『附件二』附表（一）（A）所 示金融
        機構提出該屬被繼承人王福妹之遺產，由該被告丁○○
        保管之本金五百零六萬一千八百六十四元、美金六百四
        十六元，另（B）利 息一百三十七萬八千九百六十八元
        部分，經查：
        (1)就上開兩造不爭執之本金部分，即『附件一』爭點附
          表一（A）不 爭執部分編號1 至編號9 ，計為現金四
          百四十九萬一千九百五十五元。
        (2)就上開兩造爭執之本金部分，即『附件一』爭點附表
          一（A）爭執部分：
          就編號1 世華銀行之873 元，業據被告於九十四年
            一月四日言詞辯論其日為不爭執。
          就編號2 板橋農會12125 元、原告固以該被告王富
            美所製作之卷內原證三第二頁（手寫部分）之帳冊
            為認，然此經被告丁○○否認該手寫帳冊為其所書
            ，復經被告提出該板橋農會之存摺明細，主張為
            203 元，扣除該存摺內電話費支出，應該只有12元
            之情，有被告所提上開相符之存摺明細為憑，原告
            就此證據亦未爭執，故此部分被告抗辯只有12元之
            事，應屬可採。
          至於編號3 彰化銀行板橋分行53599 元，被告主張
            包含於不爭執之編號9 內；另編號4 板橋郵局3313
            2 元被告主張，應只有82元，業據提出其卷內證五
            之板橋郵局存摺明細為憑，此部分數額自堪認定，
            惟被告抗辯此部分並亦包含於兩造不爭執之編號3
            部分；然查就此編號3 、4 二部份，原告乃以該被
            告不否認卷內證三丁○○所製作之現金帳第一頁即
            有相同之記載為憑，而依該丁○○之現金帳登載日
            期係於八十三年六月十五日與編號9 之領取日期為
            同年六月二十三日、九月二十九日故二者顯非可能
            係同一，且觀該現金帳記載，係分別記載，顯係不
            同款項為觀，原告此部份主張，即尚非不足採信，
            被告空言否認，即難採認。同理就兩造另爭執之編
            號5 遺留美金部份，原告主張依該原証三丁○○所
            製作現金帳第一頁之記載，確為美金五百元，亦屬
            可信。
          至該編號6 台灣銀行板橋分行部分500000元部份，
            被告主張係被繼承人積欠丁○○之債務云云、並以
            証人庚○○、陳嬰孺証詞為據，此有本院九十三年
            六月四日及同年七月六日證人到庭所證之言詞辯論
            為憑，雖經該原告否認，原告並抗辯該証人陳述不
            一，前後所供有不同為憑，然此本院衡以該證人所
            言就其主要陳述該被繼承人王福妹確有要將系爭五
            十萬元還予被告丁○○之情，證人所供並無歧異，
            至於該證人對於被繼承人王福妹所交代之時地及當
            時在場人士，或有因時間之長遠而供不完整之處，
            然本院認就該被繼承人王福妹生前確有因與繼承人
            丁○○之財務往來關係，而囑命交還該五十萬元與
            被繼承人王福妹之事，應堪認定，被告此部份抗辯
            ，仍屬可信。
          從而，就上開兩造爭執之本金部分，即『附件一』爭
          點附表一（A）爭 執部分，經本院審認後，實應為87
          3 ＋12＋53599 ＋82＝54566 元及美金100 元。
       （3）(1)亦即就原告主張繼承人即被告丁○○於被繼承人
            死亡後，由該丁○○所自金融機構提出該屬被繼承
            人王福妹之遺產，由該丁○○保管之本金，即應為
            現金四百四十九萬一千九百五十五元與美金五百四
            十六元（不爭執部分）加上上開本院所認五萬四千
            五百六十六元與美金一百元，合計四百五十四萬六
            千五百二十一元與美金六百四十六元。
            (2)至於兩造固爭執上開丁○○保管之金額，其中有
            三百六十萬元（含其利息一百三十七萬八千九百六
            十八元）現由訴外人己○○以其名義存於金融機構
            中，就此該己○○究為受託保管之占有人或依該王
            富美指示占有人之論? 然本院參以就上開被繼承人
            之一之丁○○既前於有關該被繼承人王福妹生前是
            否有存款0000000元，經過抽籤結果，本來
            是用被告丁○○的名義，存入板橋信用合作社，存
            摺由被告乙○○保管，印陳新得章由庚○○保管，
            後來庚○○有交出印章，丁○○就把上開金額的全
            部本息共三九○萬在八十三年八月三十日領出後，
            三六○萬交由該訴外人己○○保管以己名義存入銀
            行迄今，另三十萬則交予被告戊○○之情，此有本
            院九十三年七月六日言詞避論筆錄足憑，並經該陳
            嬰嬬到庭加以證實，從而就該繼承人之一之丁○○
            其後於領出中之本息三百九十萬元，既未經該全體
            公同共有繼承人之同意，而委由該己○○保管或其
            另抗辯以依被繼承人之囑或補償被告戊○○之損失
            ，（此姑不論該丁○○處理是否有據，屬實與否）
            然此就該全體共同繼承人而言，此部份之金額，於
            其上開被告丁○○所原領得保管原屬繼承人公同共
            有之金額，實難否認其應負返還全體繼承人之責，
            特此敘明。
           (3)從而原告主張繼承人即被告丁○○於被繼承人死
             亡後，由該丁○○所自金融機構提出該屬被繼承
             人王福妹之遺產，由該丁○○保管之本金，即應
             為現金四百四十九萬一千九百五十五元與美金五
             百四十六元（不爭執部分）加上上開本院所認五
             萬四千五百六十六元與美金一百元，合計四百五
             十四萬六千五百二十一元與美金六百四十六元。
             及另其中三百六十萬元查得之利息一百三十七萬
             八千九百六十八元，既屬兩造公同共有繼承之一
             部，就此丁○○領得保管之本金及利息，自應返
             還於該全體共同共有人即兩造，亦即屬該兩造對
             於該丁○○所得享有之公同共有債權，自應准由
             兩造依應繼分各五分之一之比例取得（即如「附
             表C 」所示。
             。
 （3）遺產債務部分：
 　   （b）就 兩造主張被繼承人王福妹所支出之殯葬費與遺產
           稅部分：
        (1)就上開兩造不爭執之部分，即『附件一』爭點附表一
         （C）不爭執部分編號1 至編號4 （即10000 ＋13501
              2 ＋25536 ＋15000 ＝185548），計為現金四一
              十八萬五千五百四十八元。
        (2)就上開兩造爭執之本金部分，即『附件一』爭點附表
          一（C）爭執部分：
          原告主張殯葬費用部份之編號2 至16、19、20被告
            並無該筆支出，然被告就上開編號2 、3 、4 、5
            、6 、7 、8 、9 、10、11、12、13既已提出由原
            告所卷內附證之證五十三（被告丁○○之帳冊）加
            以舉證，而其中編號15、16亦有被告所提卷內證六
            拍攝之照片可證，從而被告此部份主張之殯葬費支
            出，即屬可採，衡以該兩造母親即被繼承人之往生
            ，兩造貴為子女，對於該殯葬費支出，茍無實際為
            之，而徒以該假帳單為支出，實與該常理有違，是
            本院所認於該原告尚乏確切證據下，即難加以否認
            。
          至編號17捐贈慈濟十萬元之部份，原告主張係因被
            告丁○○之夫見被告丁○○難過，而以被繼承人名
            義捐贈，故系爭十萬元根本非遺產中所支出之事，
            有原告提出卷內證五十四號書面證明為證，被告徒
            抗辯以此捐贈慈濟之事，被繼承人生前即已交待，
            其往生後捐十萬元給慈濟，此事被告丁○○之夫亦
            知悉，王福妹往生後，丁○○之夫提醒丁○○做此
            功德，丁○○為表彰其夫，故在致法官函中省略王
            福妹生前之囑咐云云，既與上開所提書證有違，亦
            與常理、經驗法則有違，而被告復未反證以實其其
            辯，是認被告此部份主張，即難採信。
          至編號18之罰款十二萬九千一百九十七元，被告就
            此部分業據主張以該被繼承人王福妹之遺產稅，任
            何一位繼承人均可申報，向國稅局申報時，根本無
            需準備任何資料，嗣因為原告等人拒不申報，被告
            戊○○始為之申報，但申報時已逾越申報之時限，
            故該罰款理應由各繼承人分擔，原告對於上開支出
            之罰款數額並無爭執，雖其陳以係被告戊○○隱匿
            財產未報所造成，而認非得認係遺產債云云，然原
            告就此並未舉證以實其說，從而於該申報遺產稅之
            罰款，於兩造無法證明其歸責性之前提下，被告主
            張應屬該遺產債務，由各繼承人負擔之事，即屬無
            誤，至編號19、20所遭之扣款，被告抗辯亦如上所
            認，特併敘明。另編號1 部分原告甲○○支出之殯
            葬費用部分，經查此部份亦據原告提有卷附證五十
            三號現金帳支出明細為憑，被告既未否認該文書之
            真正，而就上開殯葬費之支出有何不實或惕除，亦
            未舉證爭執之，揆諸前揭理由所認，自難否認有上
            開殯葬費之支出無誤。
        從而就上開兩造爭執之本金部分，即『附件一』爭點附
        表一（C）爭 執部分：剔除該編號17部分，計為七十二
        萬四千三百二十九元（459438＋250 ＋21000 ＋2300＋
        2300＋100 ＋250 ＋250 ＋1200＋30000 ＋500 ＋1000
        ＋4390＋20000 ＋30000 ＋20000 ＋129197＋1102＋10
        52＝724329）；與該不爭執部分一十八萬五千五百四十
        八元，共計九十萬九千八百七十七元（即185548＋7243
        29＝909877）為被繼承人遺產債務，依該遺產分割之方
        法，自應由兩造繼承各依其應繼分五分之一之比例分擔
        之。
    從而本院綜上所認，原告為此訴請分割上開兩造繼承被繼承
    人王福妹本院所認之上開遺產，揆諸首揭法條說明，洵屬有
    據，自應准許，爰依法判決如主文所示。
五、至該原告訴之聲明，並請求被告丁○○應給付原告丙○○、
    甲○○各壹佰壹拾伍萬玖仟壹佰陸拾玖元正暨美金壹佰貳拾
    玖元正，及自訴狀繕本送達之日起至清償日止，按年息百分
    之五計算之利息；另被告戊○○應給付原告丙○○、甲○○
    各伍拾玖萬壹仟陸佰肆拾元正，及自訴狀繕本送達之日起至
    清償日止，按年息百分之五計算之利息。經查，原告就其此
    等部分提起命該被告為給付之實體法依據，並未表明其法律
    上請求權之基礎，經本院闡明後，乃表明為該遺產之分割及
    就該變賣股票所得之遺產求為分割，此有本院九十三年十二
    月八日之言詞辯論筆錄足憑，然查就該遺產分割之訴，本質
    上乃為形成之訴，就該分割後之遺產，固有使該繼承人取得
    其分割後應受之部分，然就繼承人中之一人如於遺產所為之
    處分或保管，甚而於該遺產債務有為一人先為墊支者，就該
    受侵害或受不利益之人，究應根據為何為實體法上之請求，
    要屬另事，本件就該原告既係表明為訴請遺產之分割，復經
    闡明未能主張其實體法上所命被告給付之請求全依據，依法
    即難認正當，此部份請求，即屬無據，當予駁回。至原告就
    此部分並陳明供擔保為假執行之宣告，亦失所附麗，當併駁
    回。
六、至於兩造其餘攻擊防禦方法及本院所依職權命該被告丁○○
    為當庭書立之字跡等為職權之調查方法，均已核與本案判決
    結果不生影響，爰毋庸一一再加論述，特併敘明。
七結論：
    本件原告之訴為一部有理由、一部無理由，依民事訴訟法85
    條第1 項、第79條但書，判決如主文。
中　　華　　民　　國　　94　　年　　1 　　月　　24　日
                          家事法庭法  官　楊志勇
以上正本係照原本作成
如對本判決上訴，須於判決送達後20日內向本院提出上訴狀
，並依法繳交上訴裁判費。
中　　華　　民　　國　　94　　年　　1 　　月　　24　日
                          家事法庭書記官　林政佑
